【裁判字號】    99,易,825
【裁判日期】    991130
【裁判案由】    傷害等
【裁判全文】
臺灣高雄地方法院刑事判決               99年度易字第825號
公  訴  人  臺灣高雄地方法院檢察署檢察官
被      告  徐震東
上列被告因傷害等案件，經檢察官提起公訴（98年度偵字第
33313 號、98年度偵緝字第2665號），本院判決如下：
    主  文
徐震東犯傷害罪，累犯，處有期徒刑柒月；又犯恐嚇危害安全罪
，累犯，處有期徒刑肆月。應執行有期徒刑拾月。
    事  實
一、徐震東前因違反麻醉藥品管理條例案件，經本院以80年度訴
    字第1014號各判處有期徒刑5 年10月、5 月，應執行有期徒
    刑6 年確定，於84年3 月24日縮短刑期假釋出監。又於假釋
    期間，先因肅清煙毒條例、麻醉藥品管理條例案件，經臺灣
    高等法院高雄分院以86年度上訴字第889 號判決各判處有期
    徒刑3 年2 月、3 月，應執行有期徒刑3 年3 月確定；復因
    肅清煙毒條例、麻醉藥品管理條例案件，經本院以86年度訴
    字第2642號判決各判處有期徒刑3 年5 月、6 月，應執行有
    期徒刑3 年7 月確定，嗣撤銷假釋，上開各案接續執行，於
    91年8 月1 日縮短刑期假釋出監。假釋期間，再因贓物、妨
    害公務案件，經本院以94年度訴字第3955號判決各判處有期
    徒刑3 月、10月，應執行有期徒刑1 年確定，嗣撤銷假釋，
    裁定減刑、定執行刑，接續執行後，於97年1 月16日執行完
    畢出監；又於97年間，因公共危險案件，經本院以97年度審
    交簡字第1794號判決有期徒刑3 月確定，而於97年11月11
    日易科罰金執行完畢。
二、詎猶不知悔改，徐震東於98年間擔任位於高雄市○○區○○
    路99號「高雄音樂館大樓」之保全人員，廖重山時為承包上
    開大樓清潔工作之公司負責人。徐震東於98年6 月30日14時
    40分許，因廖重山在上開大樓大廳內數落其公司員工郭馮鳳
    秀工作不力大聲喧嘩而多次制止，惟廖重山依然故我。徐震
    東因此心生不滿，竟基於傷害之犯意，持用不明刀械，朝廖
    重山揮刺，致廖重山受有右胸3 ×8 ×0.5 公分及左上臂
    0.8 ×0.2 ×0.1 公分撕裂傷等傷害，案經廖重山報警，始
    悉上情。
三、徐震東復於98年9 月21日上午10時45分許前往魏聰元所經營
    位於高雄市○○區○○路175 號「牛牛租書坊」向魏聰元之
    妻李沛璇收取欠款1,200 元時，因不滿李沛璇擅自從欠款中
    扣除徐震東之租書逾期款，先持柺杖敲打店內之櫃台，拐杖
    頭因此斷裂，並基於恐嚇之犯意，向在場之魏聰元、李沛璇
    恫嚇稱：「我是流氓，小心火燭。」等語，致魏聰元、李沛
    璇心生畏懼，致生危害於安全，嗣經魏聰元報警處理，始查
    知上情。
四、案經廖重山、魏聰元分別訴由高雄市政府警察局鹽埕分局、
    左營分局移請臺灣高雄地方法院檢察署檢察官偵查起訴。
    理  由
一、按被告以外之人於審判外之陳述，雖不符刑事訴訟法第159
    條之1 至第159 條之4 之規定，而經當事人於審判程序同意
    作為證據，法院審酌該言詞陳述或書面陳述作成時之情況，
    認為適當者，亦得為證據。當事人、代理人或辯護人於法院
    調查證據時，知有第159 條第1 項不得為證據之情形，而未
    於言詞辯論終結前聲明異議者，視為有前項之同意，同法第
    159 條之5 第1 、2 項分別定有明文。本判決所引用之傳聞
    證據，被告迄未於本案言詞辯論終結前聲明異議，依前開法
    條之規定，視為被告已同意援引作為證據，且經本院審酌該
    等言詞陳述作成時之情況及證據取得過程等節，認為適當，
    可以作為認定事實之依據。
二、上開事實二部分，業經被告坦承不諱，復有證人即被害人廖
    重山、郭馮鳳秀證述綦詳，另有阮綜合醫院驗傷診斷書、99
    年11月4 日阮醫教字第0990000603號函在卷可佐，應堪信為
    真實。被告雖於本院審理中辯稱：我用以傷害廖重山的是長
    的像鐵尺一樣的東西云云，然被告並不能明白供述其所使用
    之該物品或器具究竟為何，又參以證人廖重山迭於警詢及偵
    查中均證稱：被告是拿尖刀，沒辦法分辨是何種刀子等語，
    且經本院函詢廖重山就診之阮綜合醫院後，該院表示廖重山
    所受之傷害為刀子的穿刺傷，有該院上開函文在卷可佐，與
    證人廖重山所述相符，故被告應係使用刀械刺傷證人廖重山
    無訛。又上開事實三部分，業經被告供承不諱，核與被害人
    即證人魏聰元於警、偵訊中指述相符，並有木質柺杖頭扣案
    可佐，亦堪信為真實。故本案事證明確，被告犯行堪以認定
    ，應依法論科。
三、核被告事實二部分所為係犯刑法第277 條第1 項傷害罪，事
    實三部分所為係犯刑法第305 條恐嚇危害安全罪，又被告所
    犯前開2 罪間，犯意有別，行為互殊，應予分論併罰。又被
    告有如事實欄所載之前案科刑及執行完畢紀錄，有卷附臺灣
    高等法院被告前案紀錄表可按，其受有期徒刑之執行完畢後
    ，5 年以內故意再犯有期徒刑以上之本罪，均為累犯，各應
    依刑法第47條第1 項之規定加重其刑。爰審酌被告素行非佳
    ，有上開前案紀錄表在卷可稽，又僅因細故與他人發生爭執
    ，即對他人施加傷害或出言恐嚇，顯見情緒控管不佳及欠缺
    法治觀念，被害人廖重山又因被告傷害行為受有右胸3 ×8
    ×0. 5公分及左上臂0.8 ×0.2 ×0.1 公分撕裂傷，甚至因
    此住院治療，被害人柳聰元、李沛璇亦因被告之恐嚇行為，
    讓其對於生命及租書店之財產安全，陷於惶恐之中，惡性非
    輕；另尚未與被害人達成和解，惟念及被告坦承犯行，已有
    悔意等一切情狀，分別量處如主文所示之刑，並定其應執行
    刑，以資懲儆。至扣案之木質柺杖頭，非供本案犯罪所用之
    物，故不予沒收，併此敘明。
據上論斷，應依刑事訴訟法第299 條第1 項前段、刑法第277 條
第1 項、第305 條、47條第1 項、51條第5 款、刑法施行法第1
條之1 ，判決如主文。
本案經檢察官鄭靜筠到庭執行職務。
中    華    民    國    99    年    11    月    30    日
                  刑事第十一庭  法  官  鄭  瑋
以上正本證明與原本無異。
如不服本判決，應於判決送達後10日內，向本院提出上訴狀。
                                書記官  蔡佩珊
中    華    民    國    99    年    12    月    1     日
附錄論罪科刑法條：
刑法第277第1項
傷害人之身體或健康者，處三年一下有期徒刑、拘役或一千元以
下罰金。
刑法第305條
以加害生命、身體、自由、名譽、財產之事，恐嚇他人致生危害
於安全者，處二年以下有期徒刑、拘役或三百元以下罰金。

司法院資訊處製作；財團法人民間司法改革基金會備份。
